臺灣臺中地方法院刑事判決　　　　　　　　　　　　九十一年度易字第一一一四號
　　公　訴　人　臺灣臺中地方法院檢察署檢察官
　　被　　　告　甲○○
　　選任辯護人　郭隆偉
　　被　　　告　丙○○
右列被告等因違反商標法案件，經檢察官提起公訴（九十年度偵字第五八六八號、九
十一年度第七八一號），本院判決如左：
    主  文
甲○○、丙○○均無罪。
    理  由
一、公訴意旨略以：被告甲○○、丙○○二人係夫妻關係，被告丙○○係設於臺中縣
    太平市○○路二四五號韻泓實業有限公司（以下稱韻泓公司）之登記負責人，被
    告林建瑛則係韻泓公司之實際負責人，二人均明知如附表一所示之公司之商標圖
    案，係已向我國經濟部中央標準局（嗣改制為經濟部智慧財產局）申請註冊取得
    商標專用權，分別指定使用於鐘錶及其組件及其他應屬本類之製品商品，且均在
    核准專用期間內，竟共同基於販賣仿冒商標之商品之概括犯意聯絡，自民國八十
    九年間起，連續在上址，多次販賣仿冒如附表一所示之公司商標圖樣之手錶數批
    。嗣於九十年二月七日下午四時許，為警查獲，並在上址四樓之密櫃內扣得如附
    表二所示之仿冒商標之手錶一批及進出明細表共計三十二紙。復於九十年十二月
    十二日，徵由被告等之同意，由公訴人指揮警員再次至上址搜索，並扣得如附表
    二所示之手錶零件一批及帳冊二本。因認被告等共同涉有商標法第六十三條販賣
    仿冒商標之商品罪嫌云云。
二、(1)、按犯罪事實應依證據認定之，無證據不得推定其犯罪事實，又案件不能證明
    被告犯罪者，應諭知無罪之判決，刑事訴訟法第一百五十四條、第三百零一條第
    一項分別定有明文。再者，認定不利於被告之事實，須依積極證據，苟積極證據
    不足以為不利被告事實之認定時，即應為有利於被告之認定，更不必有何有利之
    證據；又認定犯罪事實所憑之證據，雖不以直接證據為限，間接證據亦包括在內
    ；然無論直接或間接證據，其為訴訟上之證明，須於通常一般之人均不致於有所
    懷疑，而得確信其為真實之程度者，始得據之為有罪之認定，業分經最高法院三
    十年上字第八一六號、七十六年臺上字第四九八六號著有判例。(2)、公訴人認被
    告等有商標法第六十三條販賣仿冒商標之商品犯行，無非係以：在被告等所經營
    之韻泓公司，查獲如附表一所示之仿冒商標之手錶一批，進出明細表共計三十二
    紙，與徵由被告等之同意，由公訴人指揮警員再次至上址搜索，所扣得之如附表
    二所示之手錶零件一批、帳冊二本，及證人張永義、張峻瑛、許世紀、葛宛莉之
    證述等情為據。(3)、、訊據被告甲○○固不否認：其係韻泓以司之實際負責人
    ，且於右揭時地，為警查獲，並扣得如附表一所示之仿冒商標之手錶一批，進出
    明細表共計三十二紙之事實，但堅詞否認有何商標法第六十三條販賣仿冒商標之
    商品之犯行，辯稱：該批仿冒商標之手錶係於八十七年間，案外人乙○○為擔保
    所積欠之債務，而交付之擔保品，其並無販賣仿冒商標之手錶。扣案之進出明細
    表共計三十二紙，係韻泓公司所生產之「威皇  ＷＥＩ  ＨＷＡＮＧ」、「雷格
      ＬＥＩ  ＧＥＲ」、「ＳＡＮＰＥ」等商標之手錶之進出明細表，並非販賣仿
    冒商標之手錶之進出明細表。因韻泓公司曾遭小偷入侵行竊，始於該公司內裝設
  暗櫃，並將韻泓公司自有上開商標品牌之手錶與案外人乙○○所交付擔保債務之
    如附表一所示之仿冒商標之手錶一批，一起置放於暗櫃內，以免遭竊。為警搜索
    之際，因其誤以為持有仿冒商標之手錶係屬犯法行為，始於被告丙○○誤按暗櫃
    之開關時，出言斥罵被告丙○○。因目前景氣不佳，故手錶零售商均係於販出手
    錶一、二只後，再向韻泓公司補貨一、二只。於九十年十二月十二日，由檢察官
    指揮警員再次至韻泓公司搜索，所扣案之如附表二所示之手錶零件一批，係韻泓
    公司所有上開商標品牌之手錶及零件，另扣案之帳冊二本亦係韻泓公司販賣上開
    商標品牌之手錶之帳冊等語。、訊據被告丙○○固不否認：伊係韻泓以司之登
    記負責人，且於右揭時地，為警查獲，並扣得如附表一所示之仿冒商標之手錶一
    批及進出明細表共計三十二紙之事實，但堅詞否認有何商標法第六十三條販賣仿
    冒商標之商品之犯行，辯稱：伊僅係韻泓公司之掛名負責人，韻泓公司之相關業
    務均由被告甲○○負責，伊並未販賣仿冒商標之手錶等語。(4)、經查：「威皇
      ＷＥＩ  ＨＷＡＮＧ」、「雷格  ＬＥＩ  ＧＥＲ」、「ＳＡＮＰＲ」等商標
    圖標，係韻泓公司享有商標專用權，指定使用於鐘錶、手錶等商品，有被告等所
    提商標註冊證三紙，手錶目錄一紙在卷可參。、又觀諸扣案之進出明細表共計
    三十二紙，均僅記載日期、產品代號及數量等文字，尚無從認定確屬被告販入、
    販出仿冒商標之手錶之記載。況由該三十二紙進出明細表係與如附表一所示之仿
    冒商標之手錶一批及韻泓公司所生產之合法手錶一批，一同放置於暗櫃中，為警
    查獲，而非僅與如附表一所示之仿冒商標之手錶一批一同放置於暗櫃中等情，堪
    認被告辯稱：該三十二紙進出明細表係韻泓公司販賣「威皇  ＷＥＩ  ＨＷＡＮ
    Ｇ」、「雷格  ＬＥＩ  ＧＥＲ」、「ＳＡＮＰＲ」等商標之手錶之進出明細表
    ，而非販賣仿冒商標之手錶之進出明細表一節，是否屬實，尚非無疑。、而依
    證人張永義、張峻瑛所為之證述，復僅得證明被告甲○○曾於為警搜索之際，因
    被告丙○○誤按暗櫃之開關，出言斥罵被告丙○○之事實，亦無從證明被告等確
    有共同販賣仿冒商標之手錶之犯行。、至扣案之如附表二所示之手錶及手錶零
    件，並非仿冒商標之手錶及零件；另扣案之帳冊二本，亦非記載被告等共同販賣
    仿冒商標之手錶之帳冊，均不得作為認定被告等共同販賣仿冒商標之手錶之證據
    ，殊無待言。、再者，證人葛宛莉於偵查中，僅證述：韻泓公司之記載方式，
    與正常公司之記帳方式不同等語，並未為：被告等有共同販賣仿冒商標之手錶之
    行為之證述。衡以常情，證人葛宛莉係自八十七年九月間起，至九十年三月間止
    ，長期間擔任韻泓公司之會計等情，業據渠於偵查中，證述無訛。倘該公司除販
    賣上開自有商標品牌之手錶外，尚有另外販賣仿冒商標之手錶之行為，證人葛宛
    莉或多或少均應有所知悉方是，又豈會直至為警查獲當時，仍毫無所知？準此，
    由證人葛宛莉亦不知被告甲○○將如附表一所示之仿冒商標之手錶一批，放置於
    暗櫃內等情，及參以證人許世紀於偵查中，證稱：曾於二、三年前，與被告甲○○一同至臺北縣三重市，向案外人乙○○要債，但沒有要到錢，案外人乙○○有
    拿出一堆手錶零件予被告甲○○作為擔保等語，及被告等所提案外人乙○○積欠
    債務之支票五紙及退票理由單三紙等憑證等情，堪認被告甲○○上開所辯，應非
    虛構之詞，堪值採信。、綜上等情，被告等持有如附表一所示之仿冒商標之手
    錶一批，固屬可疑，然本院認依其他直接或間接證據，尚無從令通常一般之人均
    不致於有所懷疑，而得確信被告等確有共同販賣仿冒商標之手錶之事實。而案外
    人乙○○經公訴人及本院傳訊到庭，屆期均未到庭應訊，並經本院命警拘提，仍
    無法拘獲，然尚不得以此即據被告等不利之認定。此外，復查無其他證據，足資
    證明被告等確有上開犯行。是揆諸首揭說明，自應為諭知被告等均無罪之判決。
    據上論斷，應依刑事訴訟法第三百零一條第一項，判決如主文。
中      華      民      國      九十一      年      七    月    二      日
                                    臺灣臺中地方法院刑事第六庭
                                        法  官  唐敏寶
右正本證明與原本無異。
如不服本判決，應於送達後十日內向本院提出上訴狀（須附繕本），上訴於臺灣高等
法院臺中分院。
                                        書記官
中      華      民      國      九十一      年      七    月    二      日
附表一
編號   商標           數量                專用權人
一    cartier         二三                荷蘭商佳得國際公司
二    rolex           三十                瑞士勞力士rolex錶廠
三    rolex（半成品） 十五                同右
四    rolex（零件）   一批                同右
附表二
編號   品名       數量
一  白色錶帶      六四
二  金色錶帶      五十
三  四角型手錶    一
